臺灣桃園地方法院刑事判決　　　　　　　　 九十一年度易字第八九二號
　　公　訴　人　臺灣桃園地方法院檢察署檢察官
　　被　　　告　丙○○
右列被告因詐欺等案件，經檢察官提起公訴（九十年度偵字第一九一○八號、九十一
年度偵字第五七九四號），本院判決如左︰
    主  文
丙○○意圖為自己不法之所有，以詐術使人將第三人之物交付，處有期徒刑貳月，如
易科罰金，以參佰元折處壹日。又竊盜，處有期徒刑貳月，如易科罰金，以參佰元折
算壹日。應執行有期徒刑參月，如易科罰金，以參佰元折算壹日。
    事  實
一、丙○○前因竊盜罪，經臺灣桃園地方法院於九十年十一月二十三日以九十年度桃
    簡字第一三五○號判決判處拘役四十日。仍不知悔悟，復於民國九十年十一月四
    日十三時許，在桃園縣大溪鎮○○路一九三巷二八號「巧薏美髮工作室」內，明
    知乙○○並未囑其向丁○○取回前交丁○○保管之行動電話一只，竟意圖為自己
    不法之所有，向丁○○施以詐術，佯稱：伊與乙○○說好，由丁○○將保管之乙○○所有行動電話（ＭＯＴＯＲＯＬＡ廠牌，序號0000000000000
    00號）一只交與伊，伊再轉交給乙○○等語，使丁○○因此陷於錯誤，將乙○○所有之前開行動電話交給丙○○，丙○○得手後即據為己有，後經乙○○報警
    偵辦，而經警於九十年十一月六日十六時許在大溪鎮○○○路十六巷二一弄二十
    一之三號查獲。又丙○○於九十一年三月七日十時許，見甲○○所有車牌號碼Ｓ
    ＥＪ–四一八號輕型機車鑰匙未取下，停在桃園縣大溪鎮○○路七六號前，竟另
    行基於意圖為自己不法所有之犯意，徒手將該機車予以竊走，得手後供己使用，
    嗣於同年月十六日二十二時五十分許，丙○○騎乘上開機車行經桃園縣大溪鎮武
    嶺橋西端，為警當場查獲。
二、案經桃園縣警察局大溪分局報告臺灣桃園地方法院檢察署檢察官偵查起訴。
    理  由
一、訊據被告丙○○迭於警訊、偵查及本院審理時均坦承有右揭竊盜被害人甲○○機
    車之犯行（見臺灣桃園地方法院檢察署九十一年度偵字第五七九四號卷第四頁背
    面、第五頁正面、第十四頁背面、第十五頁正面、本院九十一年十二月十日審判
    筆錄），核與被害人甲○○於警訊之指訴及本院調查時之結證情節相符（見同上
    偵卷第七頁背面、本院九十一年六月十二日訊問筆錄），並有桃園縣警察局車輛
    尋獲通報單、查詢車輛認可資料、贓物認領保管單（見同上偵卷第九頁至第十一
    頁）各乙紙附卷可稽，足認被告此部分之自白，顯與事實相符。又訊據被告則否
    認有何右揭所指之詐欺犯行，並辯稱是丁○○先託伊將前開手機交還乙○○，且
    伊有打電話給乙○○要乙○○來拿手機，是乙○○遲遲不來拿走等語。經查，被
    害人乙○○於警訊時已指訴：「是向朋友（即丁○○）詢問後才知道丙○○拿走
    我的手機且據為己有。」、「（問：你有無向丙○○要求歸還手機？）有，可是
    她都不還，且避不見面，不接電話，我有向她告知我要報警處理，她也都不理會
    我。」、「我沒有同意將該手機借予她使用。」等語綦詳（見同上檢察署九十年
    度偵字第一九一○八號卷第七頁背面、第八頁正面），證人丁○○亦於警訊時證
    稱：「丙○○告訴我說：我跟乙○○說好了，行動電話交給我再轉交給乙○○就
    可以。所以我就將手機交給丙○○。」等語在卷（見同上偵卷第九頁背面）；復
    於本院調查時到庭結證稱：「．．．後來我在朋友的巧藝美髮工作室店內，有看
    到丙○○在我面前打電話給郭（在電話裡陳有叫出郭的名字），後來陳告訴我，
    郭在電話裡叫我把行動電話交給他，再交給陳，我知道陳與郭二人很好，所以我
    才想應該沒錯，就交給陳，後來陳有無轉交給郭，我就不知道，．．．。」等語
    在卷（見本院九十一年六月十二日調查筆錄），足見證人丁○○並未主動託被告
    交還上開手機予被害人乙○○，反而係被告虛構被害人乙○○之前揭說詞以取信
    證人丁○○，致證人丁○○陷於錯誤而將上開手機交予被告，嗣被告並經被害人
    乙○○屢催不還，故被告確有右揭詐欺犯行甚為明確，其空言否認，與事實不符
    ，委無足採，此外，並有贓物認領保管單乙紙附卷可稽（見同上偵卷第十一頁）
    ，從而，本件事證至為明確，被告犯行洵堪認定，應予依法論科。
二、核被告所為，係犯刑法第三百三十九條第一項之詐欺取財罪及同法第三百二十條
    第一項之普通竊盜罪。其所犯上開二罪間，犯意各別，行為不同，應予分論併罰
    。爰審酌被告之素行，犯罪之動機、目的、犯罪之手段、被罪所生之危害及犯罪
    後之態度等一切情狀，分別量處如主文所示之刑，並各諭知易科罰金之折算標準
    ，及定其應執行之刑，併諭知易科罰金之折算標準。
據上論斷，應依刑事訴訟法第二百九十九條第一項前段，刑法第三百三十九條第一項
、第三百二十條第一項、第四十一條第一項前段、第五十一條第五款，罰金罰鍰提高
標準條例第一條前段、第二條，判決如主文。
本案經檢察官楊挺宏到庭執行職務。
中      華      民      國      九十一      年    十二    月    二十四  日
                                  臺灣桃園地方法院刑事第二庭
                                      法  官    張  震  武
右正本證明與原本無異。
如不服本判決，應於判決送達後十日內向本院提出上訴狀( 應附繕本 )，上訴於
臺灣高等法院。
                                      書記官    賴  玉  真
中        華        民        國   九十一   年   十二   月    二十七    日
附論罪科刑法條：
中華民國刑法第三百三十九條
 (普通詐欺罪)
意圖為自己或第三人不法之所有，以詐術使人將本人或第三人之物交付者
，處五年以下有期徒刑、拘役或科或併科一千元以下罰金。
以前項方法得財產上不法之利益或使第三人得之者，亦同。
前二項之未遂犯罰之。
中華民國刑法第三百二十條
 (普通竊盜罪、竊佔罪)
意圖為自己或第三人不法之所有，而竊取他人之動產者，為竊盜罪，處五
年以下有期徒刑、拘役或五百元以下罰金。
意圖為自己或第三人不法之利益，而竊佔他人之不動產者，依前項之規定
處斷。
前二項之未遂犯罰之。
